臺灣高等法院刑事判決
110年度上易字第1384號
上  訴  人  臺灣宜蘭地方檢察署檢察官
被      告  曾仲良


上列上訴人因被告竊盜案件，不服臺灣宜蘭地方法院110年度易
字第39號，中華民國110年5月11日第一審判決（起訴案號：臺灣
宜蘭地方檢察署109年度偵字第6399號），提起上訴，本院判決
如下：
    主  文
原判決無罪部分撤銷。
曾仲良犯竊盜罪，累犯，處拘役肆拾日，如易科罰金，以新臺幣
壹仟元折算壹日。
未扣案之犯罪所得發電機壹臺沒收之，於全部或一部不能沒收或
不宜執行沒收時，追徵其價額。
    事  實
一、曾仲良意圖為自己不法所有，於民國109年5月22日凌晨2時4
    3分許，駕駛其前於109年5月17日凌晨3時8分許所竊得陳志
    偉所有之車號00-0000號自用小客車（竊取此車部分，業經
    原審判決有罪確定），至宜蘭縣宜蘭市縣○○道0段000號附近
    路邊（起訴書誤載為宜蘭縣宜蘭市東港路與黎明三路口），
    徒手竊取張少媛放在車號000-0000號自用小貨車後車廂上之
    發電機1台，再以上開車號00-0000號自用小客車載運離去。
二、案經宜蘭縣政府警察局宜蘭分局報告臺灣宜蘭地方檢察署檢
    察官偵查起訴。　　
    理  由
一、證據能力部分：
    本判決以下援引之審判外供述證據以及書證，本案當事人未
    爭執其證據能力（本院卷第127～128、161～163頁），而該等
    證據經本院審酌並無違法取得之情況，認為適宜做為證據，
    自應有證據能力。
二、認定犯罪事實所憑證據及理由：
    訊據被告曾仲良矢口否認竊盜犯行，辯稱：伊沒有偷車號00
    -0000號自用小客車，也沒有偷發電機云云。經查：
　㈠被告雖否認有竊取陳志偉所有車號00-0000號自用小客車之事
    實，惟原審依據被告於警詢中供稱：監視器畫面中攝得之人
    確為伊本人，伊在宜蘭縣○○市○○路000號旁竊取車號00-0000
    號自小客車，是臨時起意，想說代步用等語（警卷第2頁）
    ，已承認竊盜之事實。且經警調閱路口監視器畫面，拍攝到
    竊嫌於109年5月17日凌晨2時17分許，自宜蘭市○○路0段000
    巷00弄0號出現，變裝戴上帽子，沿著東港路361巷、419巷
    、東港橋旁、林森路步行，最後步行至林森路225號旁，開
    啟停放於該處之車輛車門竊取得手後駛離，有監視錄影畫面
    翻拍照片13張在卷可參（警卷第35～42頁、偵卷第62頁）。
    足見監視器不僅攝得該名竊嫌係自被告住處走出，其沿路變
    裝及步行至案發現場竊車駛離，且該竊嫌之面孔、髮型、身
    形均與被告本人相同，堪認攝得之竊嫌即為被告本人。此外
    ，復有告訴人陳志偉於警詢中之指述（警卷第12～18頁），
    並有卷附Q3-9818號車號查詢汽車車籍資料1紙、竊案現場監
    視錄影畫面翻拍照片13張在卷可稽（警卷第35～42頁、偵卷
    第62頁），而認定被告竊取車號00-0000號自用小客車之事
    實，並判處罪刑，檢察官及被告均未上訴而確定。
　㈡被害人張少媛放在車號000-0000號自用小貨車後車廂上之發
    電機1台於上揭時、地遭竊之事實，業據被害人張少媛於警
    詢時指述明確（警卷第19頁）。又案發後，警員先行調閱發
    生地附近鄰居之民宅監視器，發現109年5月22日凌晨2時43
    分許，有一台自小客車併排暫停在車號000-0000號小貨車左
    側。雖搬運畫面並非十分清晰，但能看到竊嫌從駕駛座下車
    往車號000-0000號小貨車後車廂靠近，好一陣子才上車離去
    。經警進一步調閱離開案發現場後下一個路口（宜蘭市中山
    路與縣民大道2段口）之警用監視器，以及調閱竊嫌犯案前
    行經之宜蘭市縣民大道2段、陽明路口及宜蘭市縣民大道2段
    808巷口之警用監視器，發現犯嫌駕車之車款、顏色、車牌
    號碼與其他派出所前不久所受理之失竊車號00-0000號自用
    小客車相符，故判定竊嫌係駕駛失竊之車號00-0000號自用
    小客車竊取該發電機之情，有宜蘭縣政府警察局宜蘭分局11
    0年9月8日警蘭偵字第1100019876號函附職務報告及監視系
    統調閱圖各1份在卷可稽（本院卷第75～101頁）。而竊嫌所
    駕駛之自用小客車車號確為Q3-9818號之情，亦經本院勘驗
    錄影監視器擷取畫面屬實，有勘驗筆錄附卷可查（本院卷第
    129頁）。足認竊嫌係駕駛車號00-0000號自用小客車，於10
    9年5月22日凌晨2時43分許到宜蘭縣宜蘭市縣○○道0段000號
    附近路邊，竊取車號000-0000號自用小貨車後車廂上之發電
    機之事實。而被告係於109年5月17日竊取車號00-0000號自
    用小客車，已如前述，則該自用小貨車係由被告使用，被告
    自涉有本案竊盜之重大嫌疑。
　㈢被告雖於警詢時曾辯稱：其所竊得之車號00-0000號自用小客
    車於109年5月20日已借予陳毅隆代步云云（警卷第3～4頁）
    。惟證人陳毅隆於警詢及原審審理中均證稱：有向被告借用
    一部白色MARCH，並沒有借用銀色自用小客車等語（警卷第9
    頁、原審卷第103～104頁）。而車號00-0000號自用小客車車
    身係銀色之事實，有公路監理電子閘門查詢結果及法務部-
    警政資訊連結作業、被害人陳志偉調查筆錄附卷可參（偵卷
    第62、64頁、警卷第12頁），是陳毅隆陳稱未向被告借得車
    號00-0000號自用小客車等語，非屬無據。再者，證人陳毅
    隆於警詢時供稱：我駕駛此白色MARCH要趕去「礁溪的德陽
    街21號」周邊找朋友，我只使用一次等語（警卷第9～10頁）
    ；於原審審理中則稱：這台車我後來停在礁溪德陽路、還是
    德陽街等語（原審卷第103頁），係說明其忘記停車之路名
    究為德陽街或德陽路。 而被害人林嘉祥於警詢時陳述：我
    老婆所有之U5-9107號自小客車於109年5月22日7時30分失竊
    ，車籍資料是白色日產，尋獲地點係在「宜蘭縣○○鄉○○路00
    號平交道旁」等語（警卷第25頁），除尋獲地點為「街」或
    「路」不同外，其餘與證人陳毅隆供述相符，則陳毅隆稱其
    駕駛白色MARCH是去礁溪的「德陽街」21號，應為「德陽路
    」之誤。綜上，足證被告借給陳毅隆者，為車號00-0000號
    自小客車，而非車號00-0000號自用小客車。故被告上開所
    述，其已將車號00-0000號自用小客車借予陳毅隆云云，自
    無可採。由此即可排除本案係陳毅隆所為。
  ㈣被告竊取車號00-0000號自用小客車後，該車即為其持有中，
    且無證據證明被告曾停止占有，則將該自用小客車於109年5
    月22日凌晨2時43分許，停在宜蘭縣宜蘭市縣○○道0段000號
    路邊，再下車竊取張少媛之發電機之人，應為被告無訛。被
    告空言否認此部分竊盜犯行，不足採信。
　㈤綜上所述，被告前揭所辯，不可採信，本件事證已臻明確，
    其犯行洵堪認定，應依法論科。
三、論罪：　　
　㈠核被告所為，係犯刑法第320條第1項之竊盜罪。
　㈡被告前因竊盜、藥事法、槍砲彈藥刀械管制條例等案件，經
    臺灣宜蘭地方法院以105年度聲字第74號裁定應執行有期徒
    刑4年4月確定，於108年7月5日執行完畢，有本院被告前案
    紀錄表在卷可參。被告受有期徒刑執行完畢5年以內故意再
    犯本案有期徒刑以上之罪，符合刑法第47條第1項之累犯要
    件。參酌司法院釋字第775號解釋並衡酌被告前已因竊盜犯
    行為刑之執行，卻再犯罪質相同之竊盜罪，顯見被告對於刑
    罰之反應力薄弱，若於本案適用前開累犯規定加重其刑，亦
    不致生被告所受之刑罰超過其所應負擔罪責，導致其人身自
    由因此遭受過苛之侵害，而有不符憲法罪刑相當原則，進而
    牴觸憲法第23條比例原則之情形，爰依刑法第47條第1項之
    累犯規定，加重其刑。
四、撤銷原判決及刑之酌科：　
　　本案被告所為，應構成上開竊盜罪，業經本院論述如前。原
    審未察，遽為被告無罪之諭知，尚有未洽。檢察官上訴指摘
    原判決此部分諭知無罪不當，請求撤銷改判，為有理由，自
    應由本院將原判決此部分撤銷改判。爰以行為人之責任為基
    礎，審酌被告正值青壯，卻已有多次竊盜前案紀錄，竟仍不
    思循正途牟取財物，反再為本件竊盜之犯行，所為實屬非是
    ；且其犯後矢口否認犯行，未見悔悟之意，且未能彌補被害
    人之損失；兼衡其自陳國小畢業之智識程度、原從事園藝磁
    磚、搬家公司，有父母、養父及2名子女需扶養（原審卷第1
    11頁）等一切情狀，量處如主文第2項所示之刑，並諭知易
    科罰金之折算標準。
五、沒收：
    本案被告竊得之發電機雖未扣案，然既屬被告之犯罪所得，
    應依刑法第38條之1第1項前段、第3項規定宣告沒收，於全
    部或一部不能沒收或不宜執行沒收時，追徵其價額。
據上論斷，應依刑事訴訟法第369條第1項前段、第364條、第299
條第1項前段，判決如主文。　　
本案經檢察官吳志成提起公訴，檢察官江佩蓉提起上訴，檢察官
吳慧蘭到庭執行職務。
中　　華　　民　　國　　110 　年　　11　　月　　23　　日
                  刑事第七庭    審判長法　官  孫惠琳
                                      法　官  連雅婷
                                      法　官  張育彰
以上正本證明與原本無異。
被告或得為被告利益上訴之人，如不服本判決，應於收受送達後
20日內向本院提出上訴書狀，其未敘述上訴之理由者並得於提起
上訴後20日內向本院補提理由書（均須按他造當事人之人數附繕
本）「切勿逕送上級法院」。
                                      書記官  蔡麗春
中　　華　　民　　國　　110 　年　　11　　月　　23　　日
　　　　　　　　　　　　　　　　　　　　　
附錄：本案論罪科刑法條全文　　　　　　　　　　　　　　　
中華民國刑法第320條
意圖為自己或第三人不法之所有，而竊取他人之動產者，為竊盜
罪，處5年以下有期徒刑、拘役或50萬元以下罰金。
意圖為自己或第三人不法之利益，而竊佔他人之不動產者，依前
項之規定處斷。
前二項之未遂犯罰之。